臺灣高雄地方法院刑事判決　　　　　　 100年度訴緝字第62號
公　訴　人　臺灣高雄地方法院檢察署檢察官
被　　　告　許憶吟
上列被告搶奪等案件，經檢察官提起公訴（99年度偵字第34079
號、99年度毒偵字第4607號、第5288號、第5524號），本院依通
常程序審理，因被告於準備程序進行中就被訴事實為有罪之陳述
，經告知簡式審判程序之旨，並聽取檢察官及被告等意見後，經
本院合議庭裁定由受命法官獨任進行簡式審判程序，本院判決如
下：
    主  文
許憶吟所犯如附表所示之罪，各處如附表所示之刑，應執行有期
徒刑貳年，如易科罰金，以新臺幣壹仟元折算壹日。扣案之注射
針筒壹支沒收銷燬之。
    事  實
一、許憶吟曾於民國98年間因施用毒品案件，經本院98年度審毒
    聲字第1545號裁定送觀察、勒戒，認無繼續施用毒品傾向，
    經臺灣高雄地方法院檢察署檢察官於99年4 月12日以98年毒
    偵字第4883號為不起訴處分確定。詎仍不知悔改，(1)與孫政
    德（另案審結）共同基於意圖為自己不法所有之犯意聯絡，
    於99年6 月29日22時許，由孫政德騎乘許憶吟之母許楊桃花
    所有，車牌號碼813-BKM 號之普通重型機車，搭載許憶吟，
    在高雄市市區一帶物色行搶對象，適見謝雅惠遭人以機車搭
    載，側坐於後，皮包並置於大腿旁，得手較易，許憶吟與孫
    政德遂一路尾隨，於同日23時30分許，在高雄市○○區○○
    路「雅柏加油站」對面檳榔攤旁，孫政德突騎乘機車自後加
    速掩至，趁謝雅惠猝不及防之際，由許憶吟徒手拉扯搶奪謝
    雅惠所有之皮包1 只未果，旋即警依路口監視器攝影畫面內
    清晰可見之機車車牌號碼，查得車主即為許憶吟之母親許楊
    桃花後，經許楊桃花指認畫面中戴著白色安全帽之女子即為
    許憶吟，許憶吟到案後坦承犯行，並指出前座者為孫政德及
    帶同員警扣得犯案時所穿戴之衣物，而悉上情。(2)另於前開
    觀察勒戒執行完畢後5 年內，基於施用第一、二級毒品之犯
    意，分別為下列施用行為：
  1.於99年5 月11日22時許，在高雄市旗津海岸公園廁所內，將
    第一級毒品海洛因加水稀釋注入針筒注射方式施用第一級毒
    品海洛因1 次後，又於同一地點，以將甲基安非他命放入玻
    璃球內燒烤吸食之方式，施用第二級毒品甲基安非他命1 次
    。嗣於99年5 月12日11時30分許，經警徵得其同意採尿送驗
    後，許憶吟於警方未發覺其施用第一、二級毒品之前，主動
    坦承上開施用毒品犯行，而願接受裁判，所採集尿液送驗結
    果確呈嗎啡及甲基安非他命陽性反應。
  2.於99年6 月13日20時許，在友人朱家興高雄市楠梓區右昌住
    處，將第一級毒品海洛因加水稀釋注入針筒注射方式施用第
    一級毒品海洛因1 次後，又於同一地點，以將甲基安非他命
    加水稀釋注入針筒注射方式，施用第二級毒品甲基安非他命
    1次。嗣於99年6月14日3 時30分許，在（改制前）臺南縣仁
    德鄉國道一號北向329 公里處為警查獲，並扣得注射第二級
    毒品甲基安非他命所用之針筒1 支，所採集之尿液送驗結果
    確呈嗎啡及甲基安非他命陽性反應，而查悉上情。
  3.於99年7 月10日20時許，在高雄市旗津海岸公園廁所內，將
    海洛因及甲基安非他命一起加水稀釋注入針筒注射之方式，
    同時施用第一級毒品海洛因及第二級毒品甲基安非他命1 次
    。嗣於99年7 月11日零時40分許，許憶吟在高雄市○○區○
    ○路137 號前遊蕩，為警發現其為列管毒品人口，經徵得其
    同意採尿送驗後，許憶吟於警方未發覺其施用第一級毒品之
    前，主動坦承施用毒品海洛因犯行，而願接受裁判，所採集
    尿液送驗結果確呈嗎啡及甲基安非他命陽性反應。
二、案經高雄市政府警察局小港分局、鼓山分局、國道公路警察
    局第四警察隊移送臺灣高雄地方法院檢察署檢察官偵查起訴
    。
    理  由
一、本件被告許憶吟所犯之罪，並非法定刑為死刑、無期徒刑或
    最輕本刑3 年以上有期徒刑之罪，亦非高等法院管轄第一審
    之案件，其於本院準備程序中就被訴事實已為有罪之陳述，
    本院乃裁定進行簡式審判程序。又簡式審判程序之證據調查
    ，依刑事訴訟法第273條之2規定，不受同法第159條第1項審
    判外陳述排除之限制，再被告對於卷內之各項證據亦不爭執
    證據能力，故卷內所列之各項證據，自得作為證據，先予敘
    明。
二、上開犯罪事實，業據被告許憶吟於警詢、偵查及本院審理時
    坦承不諱，就搶奪犯行部分核與共犯孫政德之自白，及證人
    許楊桃花、證人即被害人謝雅惠於警詢時之證述相符，並有
    高雄市政府警察局小港分局搜索、扣押筆錄、扣押物品目錄
    表、收據、路口監視器翻拍照片8 幀、作案機車蒐證照片14
    幀、車輛詳細資料報表在卷可稽（偵卷第10至26頁、第52頁
    ）。就施用第一、二級毒品犯行部分，其各次遭查獲當天採
    集之尿液送驗結果均呈嗎啡及甲基安非他命陽性反應，有高
    雄市立凱旋醫院99年6月2日A00000000 號濫用藥物尿液檢驗
    報告（警2卷第9頁）、長榮大學99年6 月24日尿液檢驗確認
    報告（偵3卷第35頁）、高雄市立凱旋醫院99年8月11日A000
    00000號濫用藥物尿液檢驗報告（警1卷第11頁）、毒品案件
    嫌疑人尿液採證代碼對照表各1紙在卷可稽（警2卷第8 頁、
    警3 卷第15頁、警1卷第10頁），又扣案針筒1支，經送正修
    科技大學超微量研究科技中心檢驗結果確含甲基安非他命成
    分，有該中心99年10月29日檢驗報告附卷可證（本院審訴卷
    第17頁），足認被告之自白均與事實相符，被告上開犯行，
    洵堪認定，應依法論科。
三、按海洛因、甲基安非他命分別係毒品危害防制條例第2條第2
    項第1款、第2款所規定之第一級及第二級毒品，不得非法使
    用。是核被告事實欄(1)、(2)所為，係分別犯刑法第325條第3
    項、第1 項之搶奪未遂罪，及如附表所示毒品犯毒品危害防
    制條例第10條第1項及第2項之施用第一、二級毒品罪。被告
    就搶奪犯行部分與孫政德間有犯意聯絡及行為分擔，為共同
    正犯。被告雖已著手搶奪之行為，惟因告訴人謝雅惠護住皮
    包，被告見無法得逞隨即逃逸，是此部分犯行尚未生搶得財
    物之結果，為未遂犯，應依刑法第25條第2 項減輕其刑。另
    就被告施用第一、二級毒品犯行部分，其持有第一級及第二
    級毒品之低度行為，均應為施用之高度行為吸收，不另論罪
    。被告就事實欄(2)第3 項之施用海洛因及甲基安非他命犯行
    部分，係以針筒注射之方式，同時、地施用第一、二級毒品
    ，其以一施用毒品之行為，同時觸犯毒品危害防制條例第10
    條第1項施用第一級毒品罪及同條例第10條第2項施用第二級
    毒品罪之數罪，為想像競合犯，應依刑法第55條之規定，僅
    從一重依毒品危害防制條例第10條第1 項之施用第一級毒品
    罪論處。又被告就如附表編號2、3、6 所列之犯行部分係在
    警方採尿送驗後，尚未發覺其施用第一級、第二級毒品之前
    ，主動向該管公務員申告其犯罪事實，而自願接受裁判，業
    已符自首之要件，是就被告如附表編號2、3、6所示犯行，
    均應依刑法第62條前段之規定減輕其刑。再被告所犯如附表
    所示之各罪間，犯意各別，行為互殊，應予分論併罰。爰審
    酌被告前有施用毒品前科，並有施以觀察勒戒及強制戒治之
    紀錄，素行非佳，不思正當方式賺取生活所需，為圖小利，
    甘犯典刑，侵害他人財產權益，所為實不足，且歷經觀察勒
    戒之治療程序，猶未悔悟，徹底戒除施用毒品之惡習，竟續
    再為本件多次施用毒品犯行，本不應寬貸，惟念及被告施用
    毒品之犯行，本質上屬戕害自己身心健康之行為，尚未有嚴
    重破壞社會秩序或侵害他人權益之情形，犯後並供認犯行不
    諱，態度尚佳，並兼衡其犯罪之動機、目的、手段等一切情
    狀，分別量處如主文所示之刑，並定其應執行之刑，及易科
    罰金之折算標準，以示懲戒。扣案之針筒1 支係供被告施用
    第二級毒品所用之物，業據被告供述在卷（本院卷第26頁背
    面），不問屬於被告與否，均應依毒品危害防制條例第18條
    第1項前段，宣告沒收銷燬之，至供事實欄(2)第1項所列供被
    告施用毒品所使用之針筒、玻璃球；事實欄(2)第2 項所列供
    被告施用第一級毒品所使用之針筒；事實欄(2)第3 項所列供
    被告施毒品所使用之針筒，既均未扣案，且經被告丟棄，業
    被告陳明在卷，爰不另宣告沒收。另扣案之白色半罩式安全
    帽1頂、黑色上衣1件、紅色運動褲1件及白色夾腳拖鞋1雙，
    固係許憶吟行搶時所穿戴之物，業據其供述在卷（偵卷第5
    頁），惟尚難認係其直接供作行搶所用之物，且非義務沒收
    之物，爰不予宣告沒收，附此敘明。
據上論斷，應依刑事訴訟法第273 之1 第1 項、第299 條第1 項
前段，毒品危害防制條例第10條第1項、第2項、第18條第1 項前
段，刑法第11條、第28條、第325條第1項、第3 項、第25條、第
41條第1項前段、第8項、第51條第5 款、第55條、第62條，刑法
施行法第1條之1，判決如主文。
本案經檢察官陳建州到庭執行職務。
中    華    民    國   100    年    4     月    29    日
                  刑事第二庭  法  官  柯彩燕
以上正本證明與原本無異。
如不服本判決應於收受送達後10日內向本院提出上訴書狀，並應
敘述具體理由；如未敘述上訴理由者，應於上訴期間屆滿後20日
內向本院補提理由書（均須按他造當事人之人數附繕本）「切勿
逕送上級法院」。
中    華    民    國   100    年    4     月    29    日
                              書記官  莊永利
附表 ：
┌─┬────┬───────────────────┐
│  │犯罪日期│     所犯罪名及科處罪刑               │
├─┼────┼───────────────────┤
│1 │99/6 /29│共同犯搶奪未遂罪，處有期徒刑陸月，如易│
│  │        │科罰金，以新臺幣壹仟元折算壹日。      │
├─┼────┼───────────────────┤
│2 │99/5 /11│施用第一級毒品罪，處有期徒刑伍月，如易│
│  │        │科罰金，以新臺幣壹仟元折算壹日。      │
├─┼────┼───────────────────┤
│3 │99/5 /11│施用第二級毒品罪，處有期徒刑參月，如易│
│  │        │科罰金，以新臺幣壹仟元折算壹日。      │
├─┼────┼───────────────────┤
│4 │99/6 /13│施用第一級毒品罪，處有期徒刑陸月，如易│
│  │        │罰金，以新臺幣壹仟元折算壹日。        │
├─┼────┼───────────────────┤
│5 │99/6 /13│施用第二級毒品，處有期徒刑肆月，如易科│
│  │        │罰金，以新臺幣壹仟元折算壹日。扣案之注│
│  │        │射針筒壹支沒收銷燬之。                │
├─┼────┼───────────────────┤
│6 │99/7 /10│施用第一級毒品罪，處有期徒刑伍月，如易│
│  │        │科罰金，以新臺幣壹仟元折算壹日。      │
└─┴────┴───────────────────┘
附錄本判決論罪科刑法條全文：
毒品危害防制條例第10條
施用第一級毒品者，處6 月以上5 年以下有期徒刑。
施用第二級毒品者，處3 年以下有期徒刑。
中華民國刑法第325條
（普通搶奪罪）
意圖為自己或第三人不法之所有，而搶奪他人之動產者，處 6
月以上 5 年以下有期徒刑。
因而致人於死者，處無期徒刑或 7 年以上有期徒刑，致重傷者
，處 3 年以上 10 年以下有期徒刑。
第 1 項之未遂犯罰之。